# 股东未完全出资的合并报表事项

提问人：shenji12345678 时间：2019-11-07 06:30:17
请教陈版和各位老师：
A 公司和境外B 公司共同出资设立境外 C 公司，公司协议约定A 已货币出资 10 万元，B以 10 万元实物资产出资。A 公司及时缴纳了出资，B公司一直未出资，但公司总经理由 B公司委派。
根据公司协议：
1 、出资条款及数额系强制性条款，双方均应缴足；如某股东未出资，另一方可按其决定的任何比例补足该赤字金额（本例中 B 公司未出资，A 公司也未补足赤字金额，公司实收资本为 10 万元）。
2 、利润分配：按各成员资本账户余额的比例分配。
3 、股东会决议：每位股东的表决权数应等于该成员所持权益的百分比，各决议事项经代表股东利益的多数通过，视为股东会同意。
综上，A 公司是否应将 C 公司纳入合并报表范围？如按权益法核算，是否应百分百确认投资收益？

回答人：chenyiwei
首先对这些合同条款的理解和适用属于法律问题，建议咨询熟悉 C 公司所在国家或地区的公司法律事务的律师意见；其次，如果对这些条款的理解和适用与中国大陆的通常做法和理解一致，则在 B 公司的出资无明确时间表的前提下，可以认为目前 A 应合并C，且合并报表中无与C 有关的少数股权。
但建议了解；为何 B 不出资但委派总经理？B 是否有其他资源投入 C？是否应就这些资源投入（如有）获取使用费等其他形式的收益？